Inventaris van het archief van het Nederlands Bibliotheek- en Lectuurcentrum (NBLC), (1900) 1972-1993 (1997)
Nationaal Archief, Den Haag
- Bureau, III
  - Dienst Audiovisuele Media, III.10
    - Inlichtingen en adviezen, III.10.2
      - Stukken betreffende door deze dienst aan overige instellingen verstrekte inlichtingen en adviezen., 1972-1990; 841-839; 3 omslagen
        - Correspondentie, 1984-1990, 839
      - Stukken betreffende door deze dienst aan bibliotheken verstrekte inlichtingen en adviezen., 1976-1991; 836-838; 3 omslagen
        - Inzake audiovisuele media, 1976-1991, 837
        - Correspondentie, met bijlagen, 1981-1990, 836
        - Inzake muziek, 1990, 838
    - Leveranciers software, III.10.3
      - Stukken betreffende de distributie door het NBLC van door derden geproduceerde audiovisuele media., 1975-1993; 842-851, 858-859; 12 omslagen
        - Stukken betreffende de distributie door het NBLC van audiovisueel materiaal van omroeporganisaties. 1975-1993, 844-851, 858-859
          - Nederlandse Christelijke Radio Vereniging (NCRV), 1975-1989, 846
          - Algemeen, 1976-1990, 844
          - VPRO, 1976-1991, 849
          - Overige Nederlandse en Belgische omroeporganisaties, 1976-1991, 851
          - Interkerkelijke Omroep Nederland (IKON), 1977-1991, 859
          - RVU Educatieve Omroep, opvolger van de Stichting Radio- Volksuniversiteit, 1977-1993, 847
          - Humanistische Omroep Stichting, opvolger van het Humanistisch Verbond, 1979-1991, 858
          - Stichting Teleac, 1981-1990, 848
          - Federatie Educatieve Omroep (FEDUCO), 1984-1988, 845
          - Nederlandse Omroep Stichting (NOS), 1987-1990, 850
        - Correspondentie, met bijlagen, 1976-1988, 842
        - Stukken betreffende met diverse producenten van audiovisuele media gesloten overeenkomsten inzake de distributie, 1980-1991, 843
    - Studiedagen, III.10.4
      - Stukken betreffende, mede, door deze dienst georganiseerde studiedagen., 1986-1991; 861; 1 omslag
    - Centrale Dienstverlening AVM, III.10.5
      - Stukken betreffende door deze dienst aan de Sector Centrale Dienstverlening geleverde diensten en producten., 1975-1991; 852-857; 6 omslagen en 1 stuk
        - Stukken betreffende door de afdeling Muziek geleverde diensten en producten. 1975-1991, 855-857
          - Stukken betreffende het informatieblad voor fonotheken Infono, 1975-1991, 855
            Zie ook lijstnr. 867.
          - Stukken betreffende de levering van catalogusmateriaal muziek, 1981-1990, 856
          - Brief van het Hoofd van de Dienst Audiovisuele Media aan de Provinciale Bibliotheekcentrale Noord-Holland betreffende de aanschafinformaties bladmuziek van het NBLC, 1989, 857; 1 stuk
        - Correspondentie, met bijlagen, 1977-1989, 852
        - Stukken betreffende geleverd catalogusmateriaal audiovisuele media, 1979-1990, 854
        - Stukken betreffende geleverde aanschafinformaties audiovisuele media, 1981-1989, 853
      - Stukken betreffende de door deze dienst geleverde diensten en producten op het gebied van video, 1984-1985, 860
    - Publicaties, III.10.6
      - Stukken betreffende de uitgave Informatie Audiovisuele Media., 1976-1991; 864; 1 omslag
      - Stukken betreffende de uitgave Recensies Audiovisuele Media., 1977-1983; 866; 1 omslag
      - Stukken betreffende de uitgaven Infono en Infono-Expres, met ingang van 1990 Infono-Releases., 1977-1993; 867; 1 omslag
        Zie ook lijstnr. 855.
      - Stukken betreffende de uitgave Infomedia., 1979-1986; 863; 1 omslag
        Na 1985 niet meer verschenen.
      - Stukken betreffende diverse uitgaven., 1980, 1990; 862; 1 omslag
      - Stukken betreffende de uitgave Video-expres, met ingang van 1991 Audiovizier, met notulen van vergaderingen van het overleg Evaluatieve Documentatie van Films., 1980-1991; 898; 1 omslag
      - Stukken betreffende Taco-Info-AVM., 1984-1992; 865; 1 omslag
        Betreft on line bestand van titels van audiovisuele materialen.
      - Stukken betreffende de uitgave Catalogusmateriaal Infono., 1986-1993; 897; 1 omslag
    - Contacten, III.10.7
      - Stukken betreffende buitenlandse en internationale organisaties en instellingen., 1973-1993; 871-875; 5 omslagen en 1 pak
        - Overige buitenlandse organisaties en instellingen, 1973-1990, 875
        - IFLA Round Table on Audiovisual Media, met stukken inzake de IFLA uitgave AV-in-Action, 1976-1993, 870; 1 pak
        - Internationale organisaties op het gebied van bibliotheekwezen, informatie en documentatie, 1982-1990, 873
        - Nationale organisaties op het gebied van bibliotheekwezen, informatie en documentatie, 1986-1991, 874
        - ROTNAC (IFLA) Working Group on Audiovisual Media, 1989, 871
        - EEG MEDIA Project, 1989-1990, 872
      - Stukken betreffende diverse binnenlandse organisaties en instellingen., 1974-1991; 888-893; 9 omslagen
        - Landelijke organisaties op het gebied van bibliotheek, informatie en documentatie. 1974-1991, 888-890
          - Stichting Nederlandse Bibliotheekdienst (NBD), 1974-1991, 889
          - Federatie Organisaties Bibliotheek- Informatie- en Documentatie (FOBID), 1985, 1991, 890
          - Overige organisaties, 1986-1991, 888
        - Overige binnenlandse organisaties en instellingen, 1977-1990, 893
        - Correspondentie, met bijlagen, 1979-1990, 885
        - Ministerie van Welzijn Volksgezondheid en Cultuur, opvolger van het ministerie van CRM, en de Rijksvoorlichtingsdienst, 1981-1991, 886
        - Diverse onderwijsinstellingen, 1981-1991, 887
        - Nederlandse Vereniging van Producenten en Importeurs van Beeld- en Geluidsdragers (NVPI), 1986-1990, 891
        - Nederlandse Omroep Stichting (NOS), 1988-1993, 892
      - Stukken betreffende diverse leveranciers van "hardware" (geluid- en beeldapparatuur) en "softwarë., 1974-1992; 869; 1 omslag
      - Stukken betreffende recensenten van audiovisuele media., 1977-1991; 894; 1 omslag
      - Stukken betreffende binnenlandse organisaties en instellingen op het gebied van audiovisuele media., 1977-1991; 876-884; 5 omslagen, 2 pakken en 3 stukken
        - Centraal Overleg Voorlichting Audiovisuele Media (COVAM), 1977-1982, 877
        - Stuurgroep Audiovisuele Media (SAM), 1978-1982, 878; 1 pak
        - Stichting Nederlands Instituut voor Audio-visuele Media (NIAM), 1978-1990, 881
        - Circulaire van het hoofd van deze dienst betreffende de samenwerking met verschillende organisaties op het gebied van audiovisuele media, 1980, 876; 1 stuk
        - Audiovisueel Diensten Centrum (ADC), 1980-1986, 882
        - Overige binnenlandse organisaties op het gebied van audiovisuele media, 1980-1991, 884
        - Centraal Beraad Onderwijs Media (CEBOM), 1981-1990, 879; 1 pak
        - Stukken betreffende een door het NBLC en het NIAM georganiseerde video-promotieweek en inzake de NIAM-NBLC videoprijs "Kleinood", 1986-1989, 883
        - Consortium Distributeurs Omroepmateriaal, 1987, 1990, 880; 2 stukken
    - Diversen, III.10.8
      - Stukken betreffende overige activiteiten van deze dienst., 1980-1990; 895; 1 omslag
  - Dienst Scholing en Communicatie, III.11
    - Algemeen, III.11.1
      - Oefening en examenopgave van E.S. Duijker., 1972-1973; 1311-1312; 2 omslagen
        - De aktualiteit in de kollectie van de openbare bibliotheek. Een beschrijvend literatuurrapport, opgesteld in opdracht van de direkteur van de openbare leeszaal en bibliotheek te Amsterdam, de heer W. de la Court, door E.S. Duijker, met bijlagen, 1972, 1311
        - De training van studenten in het gebruik van bibliotheek en literatuur. Literatuurrapport, opgesteld in opdracht van de Centrale Examencommissie van de Stichting Gemeenschappelijke Opleiding voor archief, bibliotheek, documentatie en informatiebewerking, door E.S. Duijker, met bijlagen, 1973, 1312
      - Literatuuronderzoek en openbare bibliotheken, scriptie door W. van Rheeden- Hoexum., 1975; 1313; 1 deel
      - Nota's betreffende de taken en de organisatie van deze dienst., 1977-1982; 899; 1 omslag
      - Verzamelde documentatie betreffende het Vlaamse boek in de Nederlandse openbare bibliotheken, met teksten van toespraken ter gelegenheid van het verschijnen van publicaties, lustra en afscheid van A. Tilstra., 1982-1987; 1310; 1 omslag
      - Verslagen van het Dienstoverleg van deze dienst., 1987-1993; 1317; 1 pak
      - Exemplaren van het Dienstbulletin Scholing en Communicatie., 1989-1993; 1318; 1 omslag
    - Scholing, III.11.2
      - Stukken betreffende de door de Koninklijke PBNA en het NBLC verzorgde schriftelijke cursus "Boek en Bibliotheek"., 1972-1991; 900-905, 1277-1280; 6 omslagen en 4 pakken
        - Examenreglementen van de cursus "Boek en Bibliotheek", met bijlagen, 1972-1976, 905
        - Examenopgaven, met bijlagen, 1972-1985, 1280; 1 pak
        - Algemeen, 1972-1990, 900
        - Correspondentie met de PBNA, 1972-1991, 901
        - Stukken betreffende bijeenkomsten voor de cursisten van deze cursus, met een nota inzake door het Landelijk Studie- en Ontwikkelingscentrum ten dienste van de Volwasseneneducatie (SVE) en het NBLC georganiseerde studiedagen alfabetisering, 1973-1986, 903
        - Notulen van een gezamenlijke vergadering van de Werkgroep en de correctoren van deze cursus, met verslagen van vergaderingen van de correctoren, 1979-1983, 904
        - Herzien lesmateriaal van deze cursus, met bijlagen, 1986, 902
        - Lesmateriaal van deze cursus. z.j., 1277-1279; 3 pakken
          - Eerste versie, met correctiebladen, 1277
          - Tweede versie, 1278
          - Derde versie, 1279
      - Stukken betreffende de samenwerking met bibliotheek- en documentatieopleidingen., 1972-1991; 1308, 906-910, 921, 1616; 6 pakken en 2 omslagen
        - Stukken betreffende de onder auspiciën van het NBLC te Deventer en te Sittard gegeven cursus assistent-bibliothecaris in een openbare bibliotheken, 1972-1976, 1616
        - Stukken betreffende de Frederik Muller Academie te Amsterdam, 1973-1985, 909
        - Stukken betreffende de Stichting Bibliotheek- en Documentatieacademies (SBDA). 1973-1986, 1308, 908, 921
          Voor 1975 Stichting Bibliotheek- en Documentatiescholen.
          - Verslagen van vergaderingen, met bijlagen, 1973-1981, 1308
          - Jaarverslagen van de SDBA, 1974-1986, 908
          - Stukken betreffende het overleg met de SDBA inzake bijscholing, 1982-1985, 921
        - Algemeen, 1975-1984, 907; 1 omslag
        - Stukken betreffende Part-time Opleidingen Bibliothecarissen in Openbare Bibliotheken (POBOB), 1975-1987, 910
        - Notulen van een door het NBLC bijgewoonde vergadering van het Landelijk Studierichtingsleidersoverleg BDI/BU (LSRO), met bijlage, 1991, 906; 1 omslag
      - Stukken betreffende contacten van deze afdeling met binnen- en buitenlandse bibliotheekopleidingen., 1974-1984; 1323, 913; 1 omslag en 1 pak
        - Stukken betreffende het Permanent Nederlands-Vlaams Overlegorgaan ter Bevordering van de Samenwerking en Integratie van de Bibliotheekopleiding in Noord en Zuid, 1974-1984, 1323; 1 pak
        - Verslag van een reis naar Denemarken door C. Grader en H. De Jong, met bijlage, 1975, 1984, 913
      - Verslagen van bijeenkomsten van bibliothecarissen die samenwerken met de Proefprojecten Open School, met bijlagen., 1977-1979; 1306; 1 omslag
        Zie ook lijstnrs. 929-933.
      - Stukken betreffende voorlichting over opleidingen en beroepen in het bibliotheekwezen., 1977-1993; 912; 1 omslag
      - Verslagen van bijeenkomsten van functionarissen van openbare bibliotheken die samenwerken met plaatselijke alfabetiseringsprojecten, met bijlagen., 1978-1985; 1307; 1 pak
      - Rapport Deskundigheidsbevordering in het openbare bibliotheekwerk, samengesteld door de afdeling Deskundigheidsbevordering van het NBLC, met bijlagen., 1980; 1302; 1 omslag
      - Stukken betreffende het overleg met verschillende secties inzake bijscholing., 1980-1982; 1303
      - Stukken betreffende het in samenwerking met de SBDA ontwikkelde project "Vakbekwaamheidseisen voor beroepskrachten in het openbare bibliotheekwerk"., 1981-1986; 911; 1 pak
      - Stukken betreffende een bij het ministerie van Cultuur, Recreatie en Maatschappelijk Werk ingediende aanvraag voor subsidie te behoeve van het project vakbekwaamheidseisen van het NBLC., 1982; 1304; 1 omslag
      - Stukken betreffende de door de afdeling Ondersteuning Lokale Bedrijfsvoering van de Provinciale Bibliotheekcentrale Gelderland georganiseerde cursus "Lezingen geven over jeugdliteratuur op ouderavonden van basisscholen en peuterspeelzalen"., 1988; 1305; 1 omslag
    - Bijscholing en Deskundigheidsbevordering, III.11.3
      Betreft cursussen voor functionarissen van openbare bibliotheken.
      - Correspondentie van de afdeling Deskundigheidsbevordering en Stukken betreffende de Werkgroep Bijscholing/Deskundigheidsbevordering en van de Subgroep RCW-project deskundigheidsbevordering van deze werkgroep., 1973-1991 1 pak; 914
      - Stukken betreffende, mede, door het NBLC verzorgde cursussen en andere activiteiten op het gebied van bijscholing., 1978-1992; 915-920, 1285-1301, 1328; 13 omslagen, 12 pakken en 1 katern
        - Cursus "Hoe train ik anderen in het houden van lezingen", 1978, 1286
        - Overige cursussen, 1978-1988, 920
        - Cursus "Discussie- en vergadertechniek", 1979-1984, 1291; 1 pak
        - Cursus "Hoe houd ik een lezing over kinderboeken", 1979-1988, 1285; 1 pak
        - Cursus "Het introduceren van groepen in de openbare bibliotheek". 1979-1990, 1292-1294
          - 1979-1982, 1292
          - 1984-1987, 1293
          - 1989-1990, 1294
        - Diverse cursussen management. 1979-1992, 916, 1295-1300
          - Cursus "Management voor directies van kleine en middelgrote openbare bibliotheken", 1979-1983, 916
          - Training "Omgaan met gebruikers voor leidinggevenden", in 1987 genaamd "Omgaan met gebruikers en collega's", een cursus voor teams die werkzaam zijn in de directe dienstverlening, 1982-1987, 1300
          - Training "Leiding geven aan de directe dienstverlening", 1985-1986, 1295
          - Training "Leiding geven voor middenkader", 1985-1986, 1296
          - Projectvoorstel "Handboek voor het managen van een openbare bibliotheek", voorstel van het organisatie- adviesbureau Boer & Croon, 1986, 1297; 1 katern
          - Stukken betreffende de in samenwerking met de Hogeschool Nijmegen georganiseerde cursus "Management en leidinggeven" voor directies en hoger kader van bibliotheekinstellingen, 1990-1991, 1299
          - Cursus "Projectmanagement", 1990-1992, 1298
        - Cursussen "Marketing". 1980-1990, 1328, 919
          - Stukken betreffende de uitgave van het boek Marketing voor de openbare bibliotheek; een planningsbenadering, 1980-1983, 1328
          - Stukken betreffende de organisatie van diverse cursussen, 1987-1990, 919
        - Documentatie betreffende diverse cursussen, 1980-1991, 1282
        - Diverse activiteiten op het gebied van bijscholing, 1981-1991, 915; 1 pak
          Zie ook lijstnr. 565.
        - Cursus "Audiovisuele media in openbare bibliotheken", 1982, 1281
        - Diverse cursussen titelbeschrijven, 1982-1985, 917; 1 pak
        - Cursus "Automatiseren in de openbare bibliotheek", 1984, 1288
        - Cursus "Online information retrieval", 1985-1988 1 pak, 1301
        - Cursusaanbod "Flexibilisering", concept, 1986, 1287
        - Cursus "Sociaal beleid", 1988, 1290
        - Cursus "Muziek in de bibliotheek", 1989, 1289
        - Cursus "PC-netwerk", 1989, 918
      - Stukken betreffende contacten van deze afdeling., 1981, 1985; 922; 1 omslag
      - Stukken betreffende de ondersteuning door het NBLC van het management van openbare bibliotheken., 1982; 923; 1 omslag
      - Mede door de afdeling Deskundigheidsbevordering ontwikkeld lesmateriaal ten behoeve van een interne bijscholingscursus en de opleidingen aan de BDA's., 1982; 1309; 1 pak
      - Stukken betreffende de organisatie van bijscholingscursussen., 1987-1992; 1283-1284; 2 pakken
        - 1987-1989, 1283
        - 1990-1992, 1284
      - Stukken betreffende de provinciale steunfunctie van de afdeling Deskundigheidsbevordering., 1990-1991; 924-925; 4 stukken
        - Stukken betreffende de functiebeschrijving van de medewerkers van deze afdeling, 1990-1991, 924; 2 stukken
        - Stukken betreffende een bijeenkomst van het Platform Deskundigheidsbevordering, 1991, 925
    - Sociaal, Cultureel en Educatief werk, III.11.4
      - Correspondentie, met nota's., 1974-1980; 926; 1 omslag
      - Stukken betreffende volwasseneneducatie., 1980-1985; 927; 1 omslag
        Zie ook lijstnr. 815.
      - Verslagen van bijeenkomsten van bibliothecarissen betrokken bij onderwijsstimulering/voorrang (STOS)., 1983-1986; 1325; 1 omslag
      - Stukken betreffende supervisie van functionarissen in openbare bibliotheken., 1990-1991; 928; 1 omslag
        Organisatorisch viel deze taak onder de afdeling Deskundigheidsbevordering.
    - Contacten, III.11.5
      - Notulen van vergaderingen van het Overlegorgaan Sociaal-Culturele Uitrusting (OSCU), met bijlagen., 1971-1977; 950; 1 pak
      - Stukken betreffende de Nederlandse Nationale UNESCO Commissie., 1971-1985; 946-949; 2 pakken en 2 omslagen
        - Stukken betreffende het UNESCO Centrum Nederland, 1971-1985 1 omslag, 949
        - Stukken betreffende de Raad van de Nationale UNESCO Commissie, 1972-1984, 947
        - Algemeen, 1973-1983, 946
        - Notulen van vergaderingen van de Werkgroep Communicatie van de Raad van de Nationale UNESCO Commissie, met bijlagen, 1974-1983 1 omslag, 948
      - Stukken betreffende de Landelijke Raad voor Cultureel Werk (RCW) en inzake zijn voorloper het Nederlands Cultureel Contact (NCC)., 1971-1987; 938-944; 6 pakken en 1omslag
        - Nederlands Cultureel Contact, 938
          Zie ook toegangsnummer 2.19.093, lijstnr. 215.
        - Landelijke Raad voor Cultureel Werk. 1973-1987, 939-944
          Zie ook lijstnr. 914.
          - Algemeen, 1973-1987, 939
          - Notulen van bestuursvergaderingen, met bijlagen, 1974-1982, 940
          - Notulen van raadsvergaderingen, met bijlagen, 1974-1982, 941
          - Notulen van de Werkgroep Educatief Werk, opvolger van de Werkgroep Open School, met bijlagen, 1975-1982, 942
          - Stukken betreffende overige werkgroepen en commissies, waarvan het NBLC deel uitmaakte, 1975-1982, 943
          - Stukken betreffende het participanten-overleg, 1975-1982, 944; 1 omslag
      - Stukken betreffende de Werkgroep Vormingswerk van de Nationale Commissie Ontwikkelingsstrategie, met stukken betreffende de Nationale Commissie Voorlichting en Bewustwording Ontwikkelingssamenwerking., 1972-1976; 945; 1 pak
      - Stukken betreffende de Stichting Radio-Volksuniversiteit (RVU)., 1972-1976; 951-952; 1 pak en 1 omslag
        - Algemeen, 1972-1976, 951; 1 pak
        - Notulen van vergaderingen van de Adviesraad van de RVU, met bijlagen, 1974-1976, 952
          Zie ook lijstnr. 951.
      - Stukken betreffende het Nederlands Centrum voor Volksontwikkeling (NCVO)., 1972-1978; 937; 1 pak
      - Stukken betreffende het ministerie van Cultuur, Recreatie en Maatschappelijk Werk (CRM)., 1974-1981; 953-954; 1 omslag en 1 pak
        - Reacties op de Knelpuntennota, het rapport van de Beraadsgroep Knelpunten, Harmonisatie Welzijnsbeleid en Welzijnswetgeving, 1974-1975, 953
        - Notulen van vergaderingen van het Gestructureerd Overleg Sociaal Cultureel Werk, het overlegorgaan van dit ministerie en de landelijke- en koepelorganisaties op het terrein van het sociaal-cultureel werk, met bijlagen, 1978-1981, 954; 1 pak
      - Stukken betreffende de Commissie Bevordering Plaatselijke Educatieve Netwerken (CBPEN)., 1975-1979; 934-936; 2 pakken en 1 omslag
        - Notulen van vergaderingen van deze commissie, met notulen van gezamenlijke vergaderingen met de COS en verdere bijlagen. 1975-1979, 934-935; 2 pakken
          Zie ook lijstnr. 930.
          - 1975-1977, 934
          - 1978-1979, 935
        - Eerste en tweede advies van deze commissie, 1976, 936
      - Stukken betreffende de Open School en de Open Universiteit., 1976-1987; 929-933, 1327; 5 omslagen en 1 pak
        - Stukken betreffende de Commissie Open School (COS) van het ministerie van CRM, 1976-1977, 930
          Zie ook lijstnrs. 934-935.
        - Stukken betreffende de Stichting Proefprojecten Open School (SPOS), 1976-1982, 931; 1 pak
        - Stukken betreffende de Open Universiteit, 1976-1984, 933
        - Stukken betreffende de begeleiding van medewerkers van openbare bibliotheken die samenwerken met spontane Open Schoolgroepen, 1977-1979, 1327
        - Stukken betreffende de totstandkoming van de Open School, 1977-1982, 929
        - Stukken betreffende bijeenkomsten met bij de Open School betrokken bibliothecarissen en stukken inzake de begeleiding van deze functionarissen door het NBLC, 1978-1987, 932
      - Reactie van het NBLC op de Contourennota van het ministerie van Onderwijs en Wetenschappen., 1986; 955; 1 stuk
    - Secretariaats- en redactionele werkzaamheden NBLC publicaties, III.11.6
      - Stukken betreffende de uitgave van overige NBLC publicaties en de uitgave van publicaties van andere organisaties., 1972-1988; 958; 1 omslag
      - Stukken betreffende de uitgave van het tijdschrift Bibliotheek en Samenleving., 1974-1991; 956; 1 omslag
      - Stukken betreffende de internationale bijeenkomst van redacteuren van bibliotheektijdschriften te 's-Gravenhage., 1975, 1977; 957; 1 omslag
    - Immigranten, III.11.7
      Deze taak hoorde eerst bij de Dienst Algemene Bibliotheek Zaken, daarna bij de Projectgroep Specifieke Doelgroepen (lijstnrs. 611-617) en tenslotte bij de afdeling Deskundigheidsbevordering.
      - Correspondentie, met notulen van vergaderingen., 1974-1991; 959; 1 omslag
      - Stukken betreffende door het NBLC georganiseerde studie- en bijscholingsdagen., 1987-1990; 961; 1 omslag
      - Stukken betreffende de uitgave van publicaties ten behoeve van immigranten., 1987-1991; 960; 1 omslag
      - Stukken betreffende binnen- en buitenlandse contacten met en over immigranten., 1987-1991; 964; 1 omslag
      - Stukken betreffende activiteiten op het gebied van leesbevordering van immigranten., 1990; 962; 2 stukken
      - Brief aan de Stadsbibliothek Stockholm betreffende het door IFLA Library Services to Multicultured Population georganiseerde internationale seminar te Rennes., 1990; 963; 1 stuk
    - Leesgehandicapten, III.11.8
      Deze taak hoorde eerst bij de Dienst Algemene Bibliotheek Zaken, daarna bij de Projectgroep Specifieke Doelgroepen en tenslotte bij de afdeling Deskundigheidsbevordering.
      - Notulen van vergaderingen van de uitgevers van de Makkelijk-Lezen publicaties, met bijlagen., 1983-1993; 971; 1 omslag
        Zie ook lijstnrs. 296 en 290.
      - Correspondentie, met nota's., 1988, 1990; 965; 1 omslag
      - Stukken betreffende het Platform Media voor Geestelijk Gehandicapten., 1989; 970; 1 omslag
      - Stukken betreffende publicaties ten behoeve van leesgehandicapten., 1989-1991; 966-968; 3 omslagen
        - Stukken betreffende het tijdschrift voor volwassen verstandelijk gehandicapten Blits, 1989-1990, 967
        - Diverse publicaties, 1990-1991, 966
        - Stukken betreffende uitgaven in de Zelf-serie, de reeks voor geestelijk gehandicapten, 1990, 968
      - Stukken betreffende contacten met instellingen op het terrein van leesgehandicapten., 1989-1991; 973-974; 2 omslagen
        - Algemeen, 1989-1990, 973
        - Stukken betreffende het IFLA Committee of Easy Reader Publications, 1989-1991, 974
      - Brief aan S. de Jong betreffende een door hem gehouden lezing tijdens de studiedag "Lezen in het speciaal onderwijs"., 1990; 969; 1 stuk